# 城投公司非收费公路类资产的列报

提问人：shuibing1122 时间：2018-06-02 10:46:44
求助陈版主 城投公司账上的非收费性公路算资产吗？如果不算资产，账应该怎么处理？要调走吗？调哪儿去？

回答人：chenyiwei
关键看企业账面上这些资产的账面价值（如企业负担的建造成本等）将以何种方式收回，如政府回购，则确认为应收款项。如果无法确定其成本回收的方式，也不能为本企业带来经济利益，则应将其予以核销处理，同时应关注以不合规资产向平台公司注资可能导致的行政责任问题。

提问人：sunpen 时间：2018-06-04 10:25:31
以不合规资产向平台公司注资可能导致的行政责任问题，主要有哪些政策依据要关注的？

回答人：chenyiwei
《国务院关于加强地方政府融资平台公司管理有关问题的通知》（国发[2010]19号）；财预[2010]412号；财预[2012]463号